【裁判字號】    97,交聲,177
【裁判日期】    971120
【裁判案由】    違反道路交通管理處罰條例聲明異議
【裁判全文】
臺灣新竹地方法院交通事件裁定         97年度交聲字第177號
原處分機關  交通部公路總局新竹區監理所新竹市監理站
異  議  人  鍾岳軒
即受處分人
上列異議人即受處分人因違反道路交通管理處罰條例案件，對於
交通部公路總局新竹區監理所新竹市監理站民國97年5 月13日竹
監新三字第裁51-E00000000號違反道路交通管理事件裁決處分聲
明異議，本院裁定如下：
    主  文
異議駁回。
    理  由
一、按受處分人，不服主管機關所為之處分，得於接到裁決書之
    翌日起20日內，向管轄地方法院聲明異議；又交通法庭認為
    聲明異議無理由者，應以裁定駁回之，道路交通管理處罰條
    例第87條第1 項、道路交通案件處理辦法第19條分別定有明
    文。
二、次按，行車管制號誌之圓形紅燈，係車輛面對圓形紅燈表示
    禁止通行，不得超越停止線或進入路口，此為道路交通標誌
    標線號誌設置規則第206 條第5 款定有明文。又汽車駕駛人
    ，行經有燈光號誌管制之交岔路口闖紅燈者，處新臺幣1,80
    0 以上5,400 元以下罰鍰；汽車駕駛人有同條例第53條情形
    者，除依原條款處罰鍰外，並予記違規點數3 點，此分別為
    道路交通管理處罰條例第53條第1 項及第63條第1 項第3 款
    定有明文。
三、本件原處分機關交通部公路總局新竹區監理所，以異議人即
    受處分人騎乘車牌號碼F6W －789 號重型機車，於民國97年
    4 月3 日中午12時20分許，行經新竹市○○路與民生路路口
    時，因行經有燈光號誌管制之交岔路口闖紅燈，經新竹市警
    察局第二分局文華派出所員警當場攔停舉發，並填製竹市警
    交字第E00000000 號舉發違反道路交通管理事件通知單（下
    稱舉發單）。嗣異議人未於上開舉發單所載應到案日期（97
    年4 月18日）繳納罰鍰，乃由原處分機關依道路交通管理處
    罰條例第53條第1 項、第63第1 項第3 款規定，於97年5 月
    13日裁處異議人罰鍰新台幣（下同）2,700 元。
四、聲明異議意旨略以：異議人於上開時、地雖有舉發單所舉違
    規事實，舉發單上應到案日期為97年4 月18日，惟異議人因
    於97年4 月17日於工作場所發生工安意外，致異議人無法於
    應到案日期前繳納，且因當場舉發之罰單無法至便利商店繳
    納，僅知可於郵局及監理單位繳納，並不知其他繳費管道，
    異議人實因公安事故事出突然，又因傷勢過重，未及即時繳
    納，爰聲請撤銷原處分，改依最低罰鍰數額裁罰等語。
五、經查：
（一）異議人於97年4 月3 日中午12時20分許，行經新竹市○○
      路與民生路路口時，騎車行經有燈光號誌管制之交岔路口
      闖紅燈之事實，有新竹市警察局竹市警交字第E00000000
      號舉發單影本在卷可稽，且為異議人於聲明異議狀所自承
      ，應堪認定。
（二）本件異議人雖主張其因於97年4 月17日發生工安意外，又
      不知其他繳費方式，且匆促間無法找人代繳，致無法於應
      到案日期前繳納云云，然經本院審閱本件舉發單，其上左
      下角注意事項欄第2 點記載：「本單經勺記『得採網際網
      路、語音轉帳、郵繳或向委託代收之機構繳納罰鍰』者，
      得依本單背面列印之罰鍰繳納方式向代收機構繳罰鍰，或
      逕向應到案處所自動繳納。．．．」，其上左上角亦經勾
      選得採網際網路、語音轉帳、郵繳或向委託代收之機構繳
      納罰鍰，該舉發單關於罰鍰繳納方式之教示事項業經記載
      明確，異議人自不得諉為不知。是異議人固果於97年4 月
      17日發生工安事件而不良於行，有馬偕紀念醫院新竹分院
      乙種診斷證明書1 紙在卷可稽，縱亦無適當之人可於應到
      案日期前代為繳納罰鍰，然尚非不得以網際網路或語音轉
      帳之方式繳款，是異議人此部分之主張，委無可採。
（三）又騎乘機車行經有燈光號誌管制之交岔路口闖紅燈之違規
      行為，於期限內繳納或到案應候裁決者，處罰鍰1,800 元
      ，逾越應到案期限30日內，繳納罰鍰或到案應候裁決者，
      處罰鍰2,700 元，逾越應到案期限30日內以上60日以內，
      繳納罰鍰或到案應候裁決者，處罰鍰3,600 元，逾越應到
      案期限60日以上繳納罰鍰或逕行裁決處罰者，處罰鍰4,50
      0 元，違反道路交通管理事件統一裁罰基準表定有明文。
      本件異議人騎乘前開重型機車既有如上所述闖越紅燈之違
      規情形，且異議人未於應到案日期前繳納罰鍰，並有逾越
      應到案期限30日內之情形，是原處分機關依首揭規定裁處
      汽車所有人即異議人罰鍰2,700 元，於法並無不合，異議
      人上開所辯，委不足採。
六、綜上所述，本件異議人確有行經有燈光號誌管制交岔路口闖
    紅燈之違規行為，異議人逾應到案期限30日內，原處分機關
    因而依修正前道路交通管理處罰條例第53條第1 項、第63第
    1 項第3 款及違反道路交通管理事件統一裁罰基準表規定，
    裁處受處分人罰鍰2,700 元，並記違規點數3 點，經核無不
    合，異議人之聲明異議，為無理由，應予駁回。
七、據上論斷，應依道路交通案件處理辦法第19條，裁定如主文
    。
中    華    民    國    97    年    11    月    20    日
                  交通法庭    法  官  李毓華
以上正本證明與原本無異。
如不服本裁定，應於裁定送達後5日內向本院提出抗告狀。
中    華    民    國    97    年    11    月    20    日
                              書記官  陳美利


司法院資訊處製作；財團法人民間司法改革基金會備份。
